# 关于权益法核算的长期股权投资

提问人：张铁根 时间：2019-12-17 08:05:08
目前 A公司持有某上市公司 21%股权，构成重大影响，列报在长期股权投资按权益法核算。因被 A 公司同样为上市公司，在本年度按权益法核算该投资时，如 A 公司于年报披露时，某上市公司尚未正式披露年报，并无法提供准确的财务数据。有什么比较合适的方法，确认 A 公司本年度该笔长投的权益法调整。

回答人：chenyiwei
这种情况比较麻烦，只能是协调两家公司的年报披露时间，投资方的年报晚于被投资方披露，或者在同一天披露，特别是在该项股权投资对 A 公司的财务状况和经营成果影响重大的情况下。
上市公司 A 也可以与被投资上市公司及其审计机构沟通，尽早获得已经基本定稿的被投资上市公司财务数据。但这一方面涉及内幕消息泄露问题而难以操作，且对A 公司及其审计机构均造成很大的合规性风险；另一方面，上市公司的财务报表在最后一刻进行重大调整的实例不少见，即使在被投资公司年报公告前取得了号称 “已基本定稿” 的财务数据，也不能保证和最终的公告结果是完全一致的。